【裁判字號】    97,簡上,712
【裁判日期】    971105
【裁判案由】    傷害
【裁判全文】
臺灣桃園地方法院刑事判決             97年度簡上字第712號
上  訴  人  臺灣桃園地方法院檢察署檢察官
被      告  甲○○○
被      告  乙○○
上列上訴人因傷害案件，不服本院中華民國97年7 月21日97年度
壢簡字第1545號第一審簡易判決（原聲請簡易判決處刑案號：97
年度偵字第1553號）提起上訴，本院管轄之第二審合議庭判決如
下︰
    主  文
上訴駁回。
    犯罪事實及理由
一、本案經本院管轄之第二審合議庭審理結果，認原審以被告甲
    ○○○與乙○○所共犯刑法第277 條第1 項之傷害罪，分別
    處拘役50日，及拘役40日，如易科罰金，均以新臺幣（下同
    ）1,000 元折算1 日，經核其認事用法及量刑均無不當，應
    予維持，並引用原審刑事簡易判決書記載之犯罪事實、證據
    及理由（如附件）。
二、上訴意旨略以：被告甲○○○與乙○○，犯後毫無悔意，態
    度傲慢，且被告等對告訴人身體所造成之傷害對告訴人之工
    作影響甚大，但被告等迄今仍未與告訴人達成和解，原審量
    刑未及審酌至此，檢察官乃依告訴人請求，提起上訴，請求
    從重量刑等語。
三、按法官於有罪判決如何量處罪刑，甚或是否宣告緩刑，均為
    實體法賦予審理法官裁量之刑罰權事項，法官行使此項裁量
    權，自得依據個案情節，參酌刑法第57條所定各款犯罪情狀
    之規定，於法定刑度內量處被告罪刑；除有逾越該罪法定刑
    或法定要件，或未能符合法規範體系及目的，或未遵守一般
    經驗及論理法則，或顯然逾越裁量，或濫用裁量等違法情事
    之外，並不得任意指摘其量刑違法，最高法院80年臺非字第
    473 號、75年臺上字第7033號、72年臺上字第6696號、72年
    臺上字第3647號著有判例可資參照。準此，法官量刑，如非
    有上揭明顯違法之情事，自不得擅加指摘其違法或不當。經
    查，原審審酌被告甲○○○及乙○○傷害告訴人江正勳之犯
    罪動機、手段、告訴人所受傷勢之程度、犯罪時所受之刺激
    及其品性、生活狀況、智識程度、犯罪所生危害、犯後態度
    等一切情狀，分別量處拘役40日及50日，並諭知易科罰金之
    折算標準，經核並無不合。依上說明，自難再憑此指摘原審
    量刑有何不當之情。是原審認事用法均無不當，上訴人提起
    本件上訴，為無理由，應予駁回。
據上論斷，應依刑事訴訟法第455 條之1 第1 項、第3 項、第36
8 條、第373 條，判決如主文。
本案經檢察官黃怡菁到庭執行職務。
中    華    民    國    97    年    11    月     5    日
                  刑事第十庭審判長法  官    江德民
                                  法  官    華奕超
                                  法  官    陳添喜
以上正本證明與原本無異。
不得上訴。
                                  書記官    劉玉梅
中    華    民    國    97    年    11    月    5     日


司法院資訊處製作；財團法人民間司法改革基金會備份。
